---
title: "SARS-CoV-2 VOC list"
author: "Marc Trunjer Kusk Nielsen"
date: "`r Sys.Date()`"
output: 
  html_document:
    code_folding: hide
editor_options: 
  chunk_output_type: console
---

```{r setup, warning = FALSE, message = FALSE}
library(stats)
library(tidyverse)
library(here)

ready <- readRDS(here("batch", "ready.RDS"))
```


# VOC liste

De bekymrende varianter der ledes efter er: **`r levels(ready$variants_of_concern)[-length(levels(ready$variants_of_concern))]`**.

Den følgende tabel oplister de prøver og personer som har en variant of concern baseret på helgenomsekvensering og pangolin. En prøve optræder kun i tabellen hvis den har et præcist match til en af de ovenfor nævnte varianter. Det er derfor vigtigt at listen holdes opdateret.

```{r voc-list}
ready %>%
  filter(variants_of_concern != "Not a VOC") %>%
  select(cprnr., provenummer = ya_sample_name, lineage, probability, modtaget, pangoLEARN_version) %>%
  DT::datatable(rownames = FALSE, options = list(pageLength = 100),
                caption = "Patienter og prøver med bekymrende varianter")
```

